---
title: "ADMH-like"
author: "Nikita Zaitsev"
date: "`r Sys.Date()`"
output: html_document
---

```{r setup, include=FALSE}
knitr::opts_chunk$set(echo = TRUE)

library(tidyverse)
library(readxl)
library(openxlsx)
```

```{r}
ADSL <- read_excel("ADaM-like/ADSL.xlsx")
ds_mh <- read_excel("SDTM/MH_MEDICALHISTORY.xlsx")
```

Так как у меня нет спецификации на домен SDTM MH, то видимо "пустые" строчки в переменной MHTERM это просто пустые строки. Видимо, дата менеджеры создали много репитов на всякий случай, поэтому отфильтрую их.

```{r}
ds_mh <- ds_mh %>%
  filter(MHTERM != is.na(MHTERM))
```

Предлагаю сначала сделать текстовые переменные, за исключением TRTP и TRTPN, их мы добавим попозже:

```{r}
text_admh <- ds_mh %>%
  select(STUDYID, SUBJID, MHCAT, MHTERM, MHDECOD, MHBODSYS, MHENRTPT, MHSEQ) %>%
  filter(MHCAT == 'Medical History') %>%
  mutate(USUBJID = paste(STUDYID, SUBJID, sep = '-')) %>%
  mutate(MHENRF = ifelse(MHENRTPT == 'ONGOING', 'ONGOING', '')) %>%
  select(STUDYID, USUBJID, MHCAT, MHTERM, MHDECOD, MHBODSYS, MHENRTPT, MHENRF, MHSEQ)

text_admh
```

Извлекаем даты из домена MH:

```{r}
date_admh <- ds_mh %>%
  filter(MHCAT == 'Medical History') %>%
  select(MHSTDTC, MHENDTC, MHENRTPT) %>%
  mutate(ASTDTF = ifelse(is.na(MHSTDTC), 'Y',
    case_when(
    str_length(MHSTDTC) == 4 ~ 'M',
    str_length(MHSTDTC) == 7 ~ 'D'
    ))) %>%
           
  mutate(MHSTDTC = as.Date(ifelse(str_length(MHSTDTC) == 4,
                          str_c(MHSTDTC, '-01-01'),
                          (ifelse(str_length(MHSTDTC) == 7,
                          str_c(MHSTDTC, '-01'),
                          MHSTDTC))))) %>%
  mutate(ASTDT = format(MHSTDTC , "%d.%m.%Y")) %>%
  mutate(AENDT = ifelse(MHENRTPT == "ONGOING", NA, MHENDTC)) %>%
  mutate(AENDTF = ifelse(is.na(AENDT), 'Y',
    case_when(
    str_length(AENDT) == 4 ~ 'M',
    str_length(AENDT) == 7 ~ 'D'
    ))) %>%
  select(MHSTDTC, MHENDTC, ASTDT, ASTDTF, AENDT, AENDTF)
  

date_admh
```
Склеим все, что получили до этого:

```{r}
preADMH <- text_admh %>% bind_cols(date_admh)

preADMH
```
Добавим оставшиеся переменные из ADSL левым джойном, побьем тип переменной и поменяем местам:

```{r}

ADMH <- left_join(ADSL %>% select(USUBJID, TRTP, TRTPN), preADMH) %>%
  filter(!is.na(MHCAT)) %>%
  
  mutate(across(c(STUDYID, USUBJID, TRTP, MHCAT, MHTERM, MHDECOD, MHBODSYS, ASTDT, ASTDTF, AENDT, AENDTF, MHENRTPT,MHENRF), as.character)) %>%
  mutate(across(c(TRTPN, MHSEQ), as.numeric)) %>%
  mutate(across(c(MHSTDTC, MHENDTC), as.Date)) %>%
  select(STUDYID, USUBJID, TRTP, TRTPN, MHSEQ , MHCAT, MHTERM , MHDECOD , MHBODSYS, MHSTDTC, ASTDT, ASTDTF, MHENDTC, AENDT, AENDTF, MHENRTPT, MHENRF)

ADMH

```



